Inventaris van het archief van het Ministerie van Financiën: Directie Wetgeving Verbruiksbelastingen, 1974-1989
Nationaal Archief, Den Haag
- Heffing van Rijksbelastingen 1945-2001, 065
  - Het voorbereiden, wijzigen en intrekken van algemene maatregelen van bestuur: - Houdende de bepaling dat een Nederlandse militair geacht wordt blijvend buiten het Rijk werkzaam te zijn. - Houdende aanvullende en afwijkende regels, terzake van de heffing van successie- en schenkingsrecht, van nal
    Successiewet 1956, art. 59a.1, vanaf wijziging van 8-11-1984 (1984, Stb. 544), vervallen bij wijziging van 30-5-1990 (Stb.1990, 222).
    Datum: 30-08-2005
    - Ontwerpbesluit tot wijziging van het Uitvoeringsbesluit Successiewet 1956 (Stb. 410)., 1984-1985; 179; 80/6921
  - Het opstellen, wijzigen en intrekken van (nadere) regels/ministeriële regelingen: - Houdende het stellen, wijzigen en intrekken van voorwaarden in verband met bij de inspecteur in te dienen verzoeken met betrekking tot het buiten aanmerking laten van de bepaling dat goederen, verhandeld over een veiling, worden geacht aan en door de houder van de veiling te zijn geleverd. (ABC-contracten). - Betreffende het bepalen dat publiekrechtelijke lichamen die prestaties verrichten, welke ook door ondernemers verricht kunnen worden, als ondernemer worden aangemerkt voor de heffing van omzetbelasting, bijzondere verbruiksbelasting op personenauto's (1969-992) en (vanaf 1982-1992) bijzondere verbruiksbelasting van motorrijwielen. - Betreffende het stellen, wijzigen en intrekken van voorwaarden waaronder in geval van levering van een roerend goed of (vanaf 1991:) roerende zaak tegen inruil van een goed van dezelfde soort de waarde van het ingeruilde goed niet in de waarde van de vergoeding is begrepen waarover de omzetbelasting wordt geheven. - Houdende het stellen, wijzigen en intrekken van voorwaarden waaraan verhuurders van onroerend goed als bedrijfsmiddel aan ondernemers moeten voldoen wanneer deze bij de inspecteur een verzoek om vrijstelling van omzetbelasting indienen. Zie voor rest handeling het Rapport Institutionele Onderzoek. 1969-1993, 701
    Grondslag: Wet op de omzetbelasting 1968:
    - art. 3.4.
    - art. 7.3 (50.10, gewijzigd in 50.15 met ingang van 1988, 50a.4: 1969-1992; art. 50 en 50a zijn vervallen en afzonderlijk
    geregeld bij Wet van 24-12-1992 (Stb. 1992, 709).
    - art. 8.3.
    - art. 11, letter/onderdeel b, 3e, vervallen vanaf wijziging van 28-12-1977 (Stb. 1977, 677).
    - art. 11, letter/onderdeel p, gewijzigd bij wijziging van 28-12-1977 (Stb. 1977, 677), in art. 11.1, letter/onderdeel p.
    - art. 15.1, letter/onderdeel b 1e, gewijzigd bij wijziging van 24-12-1992 (Stb. 1992, 713), in art. 15.1, letter/onderdeel c 1e.
    - art. 15.3, gewijzigd bij wijziging van 24-12-1970 (Stb. 1970, 606), in art. 15.4, gewijzigd bij wijziging van 28-12-1977 (Stb. 1977, 677), in art. 15.5, gewijzigd bij wijziging van 24-12-1992 (Stb. 1992, 713), in art. 15.6.
    - art. 23.1 (50.10, met ingang van 1-1-1988, gewijzigd in 50.15, 50a.4, art. 50 en 50a zijn vervallen bij Wet 24-12-1992 en
    hierbij in een nieuwe wet geregeld.
    - art. 25.2.
    - art. 25.3.
    - art. 26.
    - Wijziging Uitvoeringsbeschikking Omzetbelasting 1968 inzake levering van gas en minerale olie aan tuinders., 1976-1978; 382; A 9712
    - Wijziging van de Uitvoeringsbeschikking Omzetbelasting 1968 inzake de meetvoorschriften voor de laadruimte van motorrijtuigen., 1987; 242; 80/10802
    - Wijziging van de Uitvoeringsbeschikking Omzetbelasting 1968 inzake de aanwijzing van niet onder de vrijstelling voor samenwerkingsverbanden vallende diensten., 1988; 243; 80/10802
  - Het voorbereiden, wijzigen en intrekken van algemene maatregelen van bestuur: - Houdende bepaling met betrekking tot het niet/wel tot de vergoeding behoren waarover bij levering van goederen, diensten en (met ingang van 1993) intracommunautaire verwervingen omzetbelasting geheven wordt bij a) de korting voor contante betaling, kosten van verpakking, vracht- en assurantiekosten, uitschotten van belasting en andere met doorlopende posten gelijk te stellen bedragen. b) lasten met betrekking tot met grondrente bezwaarde eigendom, rechten van erfpacht, opstal, erfdienstbaarheid (vanaf 1991) of beklemming, appartementen, lidmaatschapsrechten en dergelijke c) lasten die in vermindering gebracht worden van de vergoeding verbonden aan: eigendom, bezwaard met recht van erfpacht, opstal, erfdienstbaarheid (vanaf 1991) of beklemming (aftrekposten). - Houdende voorwaarden waaraan levering van goederen, diensten en (met ingang 1993) intracommunautaire verwervingen, genoemd in de bij de wet behorende tabel II, moeten voldoen om voor het in dit artikel genoemde percentage omzetbelasting in aanmerking te worden genomen (tarief). - Houdende aanwijzing van gevallen waarin tevens omzetbelasting verschuldigd is over de waarde van ter beschikking gestelde stoffen naar een percentage dat het verschil is met het percentage (indien hoger) dat verschuldigd is door degene die het goed ter vervaardiging van de stoffen Zie voor rest handeling het Rapport Institutionele Onderz oek. 1969-, 704
    Grondslag: Wet Omzetbelasting 1968, art. 8.6, 17c.2, vanaf wijziging Wet 24-12-1992, Stb. 713, art. 9.2 (vanaf 1993), onderdeel b, art. 17d, vanaf wijziging Wet 24-12-1992, Stb. 713, art. 10, 17d, vanaf wijziging Wet 24-12-1992, Stb. 713, art. 11 (aanhef), gewijzigd bij wijziging Wet 28-12-1977, Stb. 677 in art. 11.1, art. 11, vanaf 1993 onderdeel f, gewijzigd bij wijziging Wet 28-12-1977, Stb. 677 in art. 11.1, letter/onderdeel f, art. 11, letter/onderdeel m, vervallen bij wijziging Wet 28-12-1978, Stb. 677, art. 11, letter/onderdeel o, 2e, gewijzigd bij wijziging Wet 28-12-1977, Stb. 677 in art. 11.1, letter/onderdeel o, 2e, art. 20.2, leter b, art. 29.3, art. 30, vervallen bij wijziging Wet 19-5-1988, Stb. 248, art. 39, letter/onderdeel a, art. 39, letter/onderdeel b, art. 50.5, gewijzigd bij wijziging Wet 18-12-1987, Stb. 580 in art. 50.8, vervallen bij wijziging Wet 24-12-1992, Stb. 709 en geregeld bij afzonderlijke wet), art. 50.7, gewijzigd bij wijziging Wet 18-12-1987, Stb. 580 in art. 50.10, vanaf 1988 gewijzigd in art. 50.11, vervallen bij wijziging Wet 24-12-1992, Stb. 709 en geregeld bij afzonderlijke wet), art. 11.1, letter/onderdeel t, vanaf 1979,
    art. 11.1, letter/onderdeel u, vanaf 1979, art. 41b.1, vanaf wijziging Wet 21-5-1985, Stb. 276, art. 12.3, vanaf wijziging Wet 21-12-1988, Stb. 616, art. 33a.2, vanaf wijziging Wet 21-12-1988, Stb. 616, art. 33a.4, vanaf wijziging Wet 21-12-1988, Stb. 616, art. 33a.6, vanaf wijziging Wet 21-12-1988, Stb. 616.
    - Ontwerpbesluit tot wijziging van het Uitvoeringsbesluit Omzetbelasting 1968 (Stb. 423)., 1976-1988; div. nrs.
      - 1976-1983, 154; A 6941; A 9712; 80/4370; pak
      - 1985-1986, 310; 80/6919
      - 1987-1988, 228; 80/10801; pak
    - Ontwerpbesluit tot wijziging van het Uitvoeringsbesluit Omzetbelasting 1968 inzake de verhoging van de tarieven., 1986; 238; 80/10803
  - Het voorbereiden, wijzigen en intrekken van Koninklijke Besluiten inzake het in bepaalde gevallen geheel/gedeeltelijk uitsluiten van de aftrek van belasting ter voorkoming dat, ingeval (ingevoerde) goederen gebruikt worden voor het voeren van een zekere staat en voor het bevredigen van behoeften van anderen dan ondernemers of ten behoeve van prestaties als bedoeld in art. 11, de belasting niet (geheel) drukt (uitsluiting aftrek voorbelasting). 1969-, 705
    Grondslag: Wet omzetbelasting 1968, art. 16.1.
    - Ontwerpbesluit tot wijziging van het Besluit Uitsluiting Aftrek Omzetbelasting 1968 ten aanzien van de tariefsverhoging van spijzen en dranken., 1979-1986; 447; A 9710; 80/6919
  - Het voorbereiden, wijzigen en intrekken van wetten houdende goedkeuring van Koninklijke Besluiten inzake het in bepaalde gevallen geheel/gedeeltelijk uitsluiten van de aftrek van belasting ter voorkoming dat, ingeval (ingevoerde) goederen gebruikt worden voor het voeren van een zekere staat of voor het bevredigen van behoeften van anderen dan ondernemers of ten behoeve van prestaties als bedoeld in art. 11, de belasting niet (geheel) drukt. 1968-, 706
    Grondslag: Wet omzetbelasting 1968, art. 16.2.3.
    - Wetsontwerp tot goedkeuring van het KB van 31 oktober 1979, nummer 44 (Stb. 639) tot wijziging van het Besluit Uitsluiting Aftrek Omzetbelasting 1968., 380; A 9711
    - Wetsvoorstel tot goedkeuring van de wijziging Besluit Uitsluiting Aftrek Omzetbelasting 1968 (18 405)., 1983-1984; 300; 80/6918
    - Wetsvoorstel tot goedkeuring van het KB van 17 mei 1989 (Stb. 170) tot wijziging van het Besluit Uitsluiting Aftrek Omzetbelasting 1968 (21 228)., 1987-1989; 241; 80/10802
  - Het vaststellen, wijzigen en intrekken van overgangsbepalingen bij invoering en wijziging van de bepalingen van de Wet omzetbelasting 1968. 1969-, 720
    Grondslag: Wet omzetbelasting 1968, art. 54.2.
    Wet van 24-12-1970, Stb. 606, tot wijziging van de omzetbelasting, art. 3.
    Wet van 18 december 1975, Stb. 710, tot wijziging van de Wet omzetbelasting, art. III.
    Wet van 21 december 1977, Stb. 703, tot verhoging van tabaksfabrikaten, alsmede verhoging van de omzetbelasting op een aantal energiedragers, art. IV.
    Wet van 28 december 1978, Stb. 677, tot wijziging van de Wet op de omzetbelasting 1968, art. II.
    Wet van 20 december 1979, Stb. 704, tot verhoging van de belasting van sigaretten en kerftabak, art. III.
    Wet van 30 juni 1982, Stb. 434, tot invoering van een bijzondere verbruiksbelasting van motorrijwielen en wijziging van de bijzondere verbruiksbelasting van personenauto's, art. V.
    Wet van 15 december 1983, Stb. 624, houdende nadere wijziging van de Wet op de omzetbelasting 1968 (tariefsverhoging), art. II.
    - Wijziging van de Overgangsbeschikking Omzetbelasting 1976 en 1978 (29 december 1978, Stcrt. 253)., 1976-1978; 379; A 9711
    - Overgangsbeschikking Omzetbelasting 1983 (Stb. 624)., 126; 80/3595
  - Het voorbereiden, wijzigen en intrekken van een algemene maatregel van bestuur houdende voorwaarden waaraan personenauto's moeten voldoen om voor de heffing van de bijzondere verbruiksbelasting te vallen onder een verlaagd tarief. 1986-1989, 729
    Grondslag: Wet van 26 maart 1986, Stb. 112, houdende tijdelijke fiscale maatregelen ter bevordering van het gebruik van ongelode benzine en van beperkt schone personenauto's, art. 3.1.
    - Ontwerp van het Besluit Voorwaarden Personenauto's met een Verlaagde Uitworp van Luchtverontreinigde Stoffen (Stb. 44)., 1988-1989; 554; 80/11124
  - Het jaarlijks vaststellen van de tabel houdende (verlaagde) tarieven voor de bijzondere verbruiksbelasting van personenauto's die als (beperkt) schoon zijn aan te merken. 1986-1989, 730
    Grondslag: Wet van 26 maart 1986, Stb. 112, houdende tijdelijke fiscale maatregelen ter bevordering van het gebruik van ongelode benzine en van beperkt schone personenauto's, art. 4.
    - Bijstellingsregeling Bijzondere Verbruiksbelasting van Personenauto's 1987, 1986; 448; 80/6917; 80/11111
  - Het aanwijzen van gevallen waarvoor na het ombouwen van personenauto's naar een staat waarvoor geen verlaagd tarief van de bijzondere verbruiksbelasting van toepassing is toch het verlaagde tarief van kracht blijft. 1986-1989, 731
    Grondslag: Wet van 26 maart 1986, Stb. 112, houdende tijdelijke fiscale maatregelen ter bevordering van het gebruik van ongelode benzine en van beperkt schone personenauto's, art. 5.1.
    - Regeling vermindering van bijzondere verbruiksbelasting van personenauto's voor schone en beperkt schone personenauto's., 1986; 301; 80/6917
  - Het samen met de minister van Volkshuisvesting, Ruimtelijke Ordening en Milieubeheer opstellen, wijzigen en intrekken van regels met betrekking tot de vaststelling van de uitworp van verontreinigde uitlaatgassen volgens een vastgestelde procedure in verband met het toelaten van personenauto's waarvoor een verlaagd tarief van de bijzondere verbruiksbelasting van toepassing kan zijn. 1986-1989, 732
    Grondslag: Besluit voorwaarden schone en beperkt schone personenauto's d.d. 26-3-1986, Stb. 113, art. 1.7.
    - Regeling vermindering van bijzondere verbruiksbelasting van personenauto's voor schone en beperkt schone personenauto's., 1986; 301; 80/6917
  - Het opstellen, wijzigen en intrekken van regels/ministeriële regelingen: - Houdende voorwaarden betreffende het toestaan dat niet voor elk motorrijtuig afzonderlijk dient te worden betaald door fabrikanten, handelaren en reparateurs. - Betreffende het vaststellen van hetgeen onder cushionbanden, massieve banden en metalen banden wordt verstaan in verband met de bepaling van de hoogte van de motorrijtuigenbelasting. - Het aanwijzen van mengsels van stoffen die begrepen worden onder het begrip benzine/minerale oliën (vanaf 1972). - Betreffende het vaststellen, wijzigen en intrekken van het formulier waarbij om teruggaaf van motorrijtuigenbelasting verzocht kan worden. - Betreffende het vaststellen van het bewijsstuk dat getoond moet kunnen worden voor motorrijtuigen: a) waarvoor de belasting niet afzonderlijk geheven wordt. b) waarvan de houder niet binnen het Rijk woont of gevestigd is. c) die geen kenteken voeren. d) waarmee één of meer, niet zijnde motorrijtuigen, worden voortbewogen. - Betreffende het, na overleg met de minister van Verkeer en Waterstaat, opstellen, wijzigen en intrekken van voorschriften met betrekking tot de nummerplaten voor rij- of voertuigen waarvoor vrijstelling van de motorrijtuigenbelasting wordt verleend. - Betreffende nadere bepalingen omtrent de formaliteiten en de termijnen die belanghebbenden in acht dienen te nemen voor het verkrijgen van teruggaaf van motorrijtuigenbe lasting. 1966-, 788
    Grondslag: Wet motorrijtuigenbelasting 1966, art. 3.2, 5.3, vervallen bij wijziging Wet 18-12-1975, Stb. 713, art. 6.2, gewijzigd bij wijziging Wet 29-11-1972, Stb. 696 in art. 6.3, gewijzigd bij wijziging Wet 20-11-1980, Stb. 640 in art. 6.4 en 14.3.
    Uitvoeringsbesluit motorrijtuigenbelasting 1966, art. 14, 11.1, vanaf wijziging 7-12-1971, Stb. 724 en art. 13.3, vanaf wijziging 18-12-1984, Stb. 639.
    - Wijziging van de Uitvoeringsbeschikking Motorrijtuigenbelasting 1966., 1973-1984; 357; A 7129; 80/11117
  - Het voorbereiden, wijzigen en intrekken van algemene maatregelen van bestuur: - Houdende voorwaarden met betrekking tot het verlenen van vrijstelling van motorrijtuigenbelasting. - Houdende voorwaarden waaronder, voor bijzondere gevallen of groepen van gevallen, gehele of gedeeltelijke vrijstelling van motorrijtuigenbelasting kan worden verleend. - Houdende regels ingevolge welke in de daarbij te bepalen gevallen niet met een motorrijtuig op de openbare weg mag worden gereden/de weg mag worden gebruikt (vanaf 1975) zonder een aangewezen bewijsstuk waaruit blijkt dat de motorrijtuigenbelasting is voldaan of is verschuldigd. - Houdende voorwaarden waaronder het gewicht van een installatie voor het verplaatsen of vastzetten van een rolstoel niet meegerekend wordt bij het vaststellen van het eigen gewicht van een motorrijtuig. 1966-1995, 789
    Grondslag: Wet motorrijtuigenbelasting 1966, art. 5.4 vanaf wetswijziging 24-12-1993 (Stb. 1993, 760), art, 9.1, 9.4 en 12.
    - Wijziging van het Uitvoeringsbesluit Motorrijtuigenbelasting 1966 (Stb. 383) inzake het verlenen van vrijstelling van motorrijtuigenbelasting., 1975-1977; 336; A 7130; pak
    - Ontwerpbesluit tot wijziging van het Uitvoeringsbesluit Motorrijtuigenbelasting 1966., 1979-1987; 217; 80/3602; 80/9776; pak
  - Het voorbereiden, wijzigen en intrekken van Koninklijke Besluiten betreffende het verlenen van gehele of gedeeltelijke vrijstelling van motorrijtuigenbelasting waarvan de houder niet hier te lande woont of is gevestigd, een en ander met inachtneming van het begrip wederkerigheid. 1966-, 790
    Grondslag: Wet motorrijtuigenbelasting 1966, art. 3.
    - Ontwerpbesluit tot wijziging van het KB houdende vrijstelling van motorrijtuigenbelasting voor buitenlanders., 1974-1988; 353; A 7129; 80/11117; 80/10795
  - Het opstellen, wijzigen en intrekken van regels/ministeriële regelingen: - Ter zake van het aanwijzen van de inspecteurs die de registers, waarin akten worden geregistreerd, bijhouden. - Betreffende het aanwijzen van de ambtenaren aan wie notarissen: A) inlichtingen moeten verstrekken ter controle van de naleving van de bepalingen van deze wet. B) inzage te verstrekken in akten en registers C) moeten toestaan uittreksels uit registers en akten te maken en bescheiden voor onderzoek mee te nemen. - Betreffende het bepalen: a) aan welke ambtenaren van de Rijksbelastingdienst aanbieding ter registratie alsmede wanneer en op welke wijze de betaling van de kosten moet geschieden en welke inspecteur bevoegd is ten aanzien van de verplichtingen van notarissen. b) van de dagen en uren waarop de kantoren voor het aanbieden van akten ter registratie en voor de betaling van de kosten zijn geopend c) hoe de inrichting van de registers van registratie is en de wijze waarop de registratie geschiedt. d) van de wijze waarop van de registratie op de geregistreerde akten blijkt. e) van de inrichting en wijze van bijhouding van het (dagelijks) door notarissen bij te houden repertorium van opgemaakte akten. 1971-, 873
    Grondslag: Registratiewet 1970, art. 1, 8 en 13.
    - Wijziging van de Uitvoeringsbeschikking Registratiewet 1970., 1976-1982; 133; A 9713; 80/3599
  - Het opstellen, wijzigen en intrekken van (nadere) regels/ministeriële regelingen: 1. welke bij aangifte in acht genomen moeten door vennootschappen, lichamen en verenigingen en (vanaf 1989) coöperaties bij het verstrekken van gegevens welke van belang zijn voor de heffing van de overdrachtsbelasting; 2. welke er toe strekken dat de overdrachtsbelasting, ter zake van een verkrijging waarvan een notariële akte is opgemaakt, wordt voldaan ter gelegenheid van de aanbieding van die akte ter registratie; 3. betreffende het vaststellen, wijzigen en intrekken van het aangifteformulier voor de overdrachtsbelasting waarbij een verzoek tot teruggaaf gedaan kan worden; 4. volgens welke de effectenhandelaar verplicht is ter zake van zijn aan- en verkopen van effecten een genummerde en gedagtekende nota uit te reiken en een dubbel daarvan te bewaren i.v.m. de in te houden en af te dragen beursbelasting; 5. betreffende het vaststellen, wijzigen en intrekken van voorwaarden waaronder aan effectenhandelaren ontheffing verleend kan worden van de regels m.b.t. uitreiken van genummerde en gedagtekende nota's en het bewaren van dubbelen daarvan; 6. welke de effectenhandelaar moet aanhouden m.b.t. het houden van aantekening van aan- en verkopen van effecten i.v.m. de heffing van de beursbelasting; 7. omtrent de wijze waarop de melding aan de inspecteur betreffende de overdracht van economisch eigendom welke niet is neergelegd in een notariële akte of in een andere akte die ter registratie is aangeboden dient te geschieden door degene die de economische eigendom overdraagt. 1972-1993, 880
    Grondslag: Wet belastingen van rechtsverkeer, art. 4.2 en 18.1 (vanaf 1990: 'bij ministeriële regeling'), art. 19.2 en 49.1, vervallen bij Wet 21-6-1990 (Stb. 1990, 334), art. 49.3, vervallen bij wijziging Wet 21-6-1990 (Stb. 1990, 334) en art. 49.4, vervallen bij Wet 21-6-1990 (Stb. 1990, 334).
    - Wijziging van de Uitvoeringsbeschikking Belastingen van Rechtsverkeer (Stcrt. 119)., 1971-1987; 482; A 7125; 80/11113
  - Het voorbereiden, wijzigen en intrekken van een algemene maatregel van bestuur: - Houdende regels met betrekking tot het bepalen van de waarde van periodieke schuldplichtigheid voor de heffing van overdrachtsbelasting. - Houdende voorwaarden volgens welke voor verkrijgingen (in de Wet genoemd) vrijstelling van overdrachtsbelasting wordt genoten. - Houdende nadere regels betreffende de plaats waar het voorwerp van de verzekering zich bevindt in verband met de heffing van de assurantiebelasting. - Houdende voorwaarden met betrekking tot de berekening van de kapitaalsbelasting over de nominale waarde van de toegekende aandelen in een overgenomen lichaam, verminderd met de nominale waarde van de ingebrachte aandelen in het overgenomen lichaam dan wel bij inbreng van andere vermogen een evenredig deel van de nominale waarde van het in aandelen verdeelde kapitaal van het overdragende lichaam. - Houdende voorwaarden waaronder, terzake van het bijeenbrengen van kapitaal in een lichaam dat dit kapitaal doorgeeft aan een ander lichaam waarin het alle aandelen bezit, een lager tarief van de kapitaalsbelasting geldt. - Houdende voorwaarden met betrekking tot vrijstelling van kapitaalsbelasting met betrekking tot het bijeenbrengen van kapitaal. - Houdende voorwaarden waaronder, voor de aankoop en verkoop van effecten, vrijstelling van beursbelasting genoten wordt. Zie voor rest handel ing BSD. 1970-, 881
    Grondslag: Wet belastingen van rechtsverkeer, art. 11.3, 15.1 en 21.2, vervallen bij wijziging Wet 20-6-1990 (Stb. 1990, 332), art. 35.4, vervallen bij wijziging Wet 28-12-1989, art. 36.2, 37, gewijzigd bij wijziging Wet 28-12-1989 in art. 37.1, art. 45, vervallen bij Wet 21-6-1990 (Stb. 1990, 334), art. 53, onder a en art. 53, onder b.
    - Wijziging van het Uitvoeringsbesluit Belastingen van Rechtsverkeer (Stb. 1971, 393)., 1975-1976; 101; A 7125
  - Het voorbereiden van een wet houdende wijziging van andere wetten in verband met de invoering van de Wet belastingen van rechtsverkeer. 1972-1995, 886
    Grondslag: Wet belastingen van rechtsverkeer, art. 60.3, vervallen bij Wet 6-12-1995 (Stb. 1995, 588).
    - Wijziging van het Uitvoeringsbesluit Belastingen van het Rechtsverkeer., 1989; 497; 80/11114
  - Het opstellen, wijzigen en intrekken van regels houdende nadere bepalingen terzake van de overgang naar deze wet. 1970, 887
    Grondslag: Wet belastingen van rechtsverkeer, art. 60.4.
    - Wijziging van de Overgangsbeschikking Belastingen van Rechtsverkeer (Stcrt. 1971, 169)., 1975; 98; A 7124
  - Het aanwijzen van makelaars in assurantiën, door wiens tussenkomst door makelaars verzekeringen worden gesloten, waarvan de assurantiebelasting wordt geheven. 1972-1995, 888
    Grondslag: Uitvoeringsbesluit belastingen van rechtsverkeer, art. 7, gewijzigd bij wijziging 20-12-1971 (Stb. 1971, 764), in art. 9, vervallen bij wetswijziging 6-12-1995 (Stb. 1995, 689).
    - Wijziging van de Beschikking Aanwijzing van Makelaars in Assurantiën en Assurantiebezorgers als belastingplichtige voor de assurantiebelasting., 1980-1983; 127; 80/3595; 80/3596; pak